el: Επίπεδο τύρφης: Με έντονη τύρφη; Με ελαφριά τύρφη; Με μέτρια τύρφη; Άγνωστο; Χωρίς τύρφη; Άλλο
ru: Уровень торфяности: Сильно торфяной; Слегка торфяной; Умеренно торфяной; Неизвестно; Неторфяной; Другое
fi: Turpeisuustaso: Voimakkaasti turpeinen; Kevyesti turpeinen; Kohtalaisesti turpeinen; Tuntematon; Turpeeton; Muu
sl-SI: Stopnja šote: Močno šoteno; Rahlo šoteno; Zmerno šoteno; Neznano; Nešoteno; Drugo
cs: Hladina PPM: Silně rašelinová; Jemně rašelinová; Středně rašelinová; Neznámá; Nerašelinová; Ostatní
nb: Torvnivå: Kraftig torvpreget; Lett torvpreget; Moderat torvpreget; Ukjent; Uten torvpreg; Annet
ja: ピートレベル: ヘビーピート; ライトピート; ミディアムピート; 不明; ノンピート; その他
pl: Poziom torfowości: Mocno torfowa; Lekko torfowa; Średnio torfowa; Nieznany; Nietorfowa; Inne
th: ระดับพีท: มีกลิ่นพีทมาก; มีกลิ่นพีทอ่อนๆ; มีกลิ่นพีทปานกลาง; ไม่ทราบ; ไม่มีกลิ่นพีท; อื่นๆ
de: Torfgehalt: Stark getorft; Leicht getorft; Mäßig getorft; Unbekannt; Ungetorft; Sonstige
nl: Turfgehalte: Zwaar geturfd; Licht geturfd; Matig geturfd; Onbekend; Ongeturfd; Overig
sk-SK: Úroveň rašelinového dymu: Silne rašelinová; Mierne rašelinová; Stredne rašelinová; Neznáma; Nerašelinová; Iné
it: Livello di torba: Molto torbato; Leggermente torbato; Moderatamente torbato; Sconosciuto; Non torbato; Altro
da: Tørvegrad: Kraftigt tørvet; Let tørvet; Moderat tørvet; Ukendt; Ikke tørvet; Andet
ro-RO: Nivel turbă: Foarte turbat; Ușor turbat; Moderat turbat; Necunoscut; Neturbat; Altele
zh-CN: 脚踏等级: 重泥煤味; 轻泥煤味; 中度泥煤味; 未知; 无泥煤味; 其他
tr: Turba seviyesi: Yoğun turbalı; Hafif turbalı; Orta derecede turbalı; Bilinmiyor; Turbasız; Diğer
ko: 피트 수준: 헤빌리 피티드; 라이틀리 피티드; 모더레이틀리 피티드; 알 수 없음; 언피티드; 기타
bg-BG: Ниво на торфеност: Силно торфено; Леко торфено; Умерено торфено; Неизвестно; Без торф; Друго
sv: Röknivå (torv): Kraftigt rökig; Lätt rökig; Måttligt rökig; Okänd; Orökig; Övrigt
pt-BR: Turfa nível: Muito turfoso; Pouco turfoso; Moderadamente turfoso; Desconhecido; Não turfoso; Outro
en: Peat level: Heavily peated; Lightly peated; Moderately peated; Unknown; Unpeated; Other
vi: Mức độ than bùn: Than bùn đậm; Than bùn nhẹ; Than bùn vừa; Không xác định; Không có than bùn; Khác
es: Nivel de turba: Muy turbado; Ligeramente turbado; Moderadamente turbado; Desconocido; Sin turba; Otro
zh-TW: 泥煤程度: 重泥煤; 輕泥煤; 中度泥煤; 未知; 無泥煤; 其他
fr: Intensité des notes tourbées: Fortement tourbé; Légèrement tourbé; Modérément tourbé; Inconnu; Non tourbé; Autre
hu: Tőzegesség mértéke: Erősen tőzeges; Enyhén tőzeges; Mérsékelten tőzeges; Ismeretlen; Nem tőzeges; Egyéb
pt-PT: Nível de turfa: Muito turfado; Ligeiramente turfado; Moderadamente turfado; Desconhecido; Sem turfa; Outro
lt-LT: Dūmingumo lygis: Stipriai durpinis; Šiek tiek durpinis; Vidutiniškai durpinis; Nežinoma; Nedurpinis; Kita
hr-HR: Razina treseta: Jako tresetni; Blago tresetni; Umjereno tresetni; Nepoznato; Bez treseta; Ostalo